【裁判字號】    90,毒抗,315
【裁判日期】    900926
【裁判案由】    戒治
【裁判全文】
臺灣高等法院臺南分院刑事裁定              九十年度毒抗字第三一五號      ｇ
      抗  告  人  甲  ○  ○
右列抗告人因毒品案件，不服中華民國九十年七月十九日臺灣台南地方法院第一審裁
定（九十年度毒聲字第一五二六號），提起抗告，本院裁定如左：
      主      文
原裁定撤銷。
甲○○令入戒治處所，施以強制戒治壹年。
      理      由
一、聲請意旨略以：甲○○前因施用毒品案件，經台灣高雄地方法院以八十七年度毒
    聲字第一八二七號裁定送觀察、勒戒後，認無繼續施用毒品之傾向，台灣高雄地
    方法院檢察署於八十七年八月廿七日，以八十七年度偵字第一八九九一號案件處
    分不起訴。甲○○又施用毒品，經臺灣臺南地方法院於八十八年七月廿三日裁定
    將甲○○送觀察、勒戒，認有繼續施用毒品傾向，再經同院裁定將甲○○送強制
    戒治一年，甲○○於八十九年十月十九日戒治期滿。詎甲○○仍不知悔改，復於
    八十九年十二月卅一日前數日內，在台南縣學甲鎮，施用二級毒品安非他命一次
    。嗣於八十九年十二月卅一日凌晨二時四十五分許，在台南縣佳里鎮○○路一五
    七號豪門世家ＫＴＶ遭警查獲，扣得安非他命一小包等語。
二、查抗告人供承於右揭時地為警查獲，經採尿送驗結果，尿液呈安非他命陽性反應
    之事實，然否認有施用安非他命，辯稱：其自八十九年三月七日停止戒治，即按
    期向觀護人報到採尿檢驗，未再施用毒品。八十九年十二月卅一日採尿送驗，抗
    告人尿液有安非他命陽性反應，實係抗告人於八十九年十二月廿八日晚上，誤飲
    案外人徐華雄所持「安非他命過濾水」所致，非抗告人有意施用毒品云云。惟查
    ：
  (一)抗告人於八十九年十二月卅日凌晨二時四十五分許，在台南縣佳里鎮○○路一五
    七號豪門世家ＫＴＶ停車場為警查獲，採尿送驗事實，為抗告人所供承（詳警卷
    二至三頁）。又抗告人尿液經檢驗結果，確呈安非他陽性命反應，更有台南縣衛
    生局九十年一月卅一日尿液檢驗成績書乙份在卷可稽（詳偵查卷十三頁）。抗告
    人於抗告意旨，辯稱其尿液有安非他命陽性反應，係因查獲前於八十九年十二月
    廿八日晚上，誤飲案外人徐華雄所持「安非他命過濾水」所致。依抗告人於抗告
    狀供稱，八十九年十二月廿八日抗告人其誤飲後，發覺係安非他命過濾水，當場
    非常氣憤，曾出手要毆打徐華雄云云（詳本院卷十二頁）。則抗告人誤飲後當場
    既已發覺，且非常氣憤，猶出手欲毆打徐華雄。何以抗告人在案發日經警查獲採
    尿送驗時，當警向抗告人詢以有無施用第二級毒品時，均未向警局供明有上揭誤
    飲安非他命過濾水情事，並提供徐華雄資料以供警調查。本院遍查抗告人於警訊
    筆錄，抗告人就此誤飲安非他命過濾水事宜，隻字未提（詳警卷一至三頁）。茲
    抗告人事隔半年，經原審裁定令入戒治處所，施以強制戒治，始作此抗辯，顯係
    事後卸責之詞，委不足取。
  (二)另抗告意旨，指摘原裁定認定其於不詳處所施用安非他命，未能查明抗告人究係
    於何處施用安非他命，僅以不詳處所即謂抗告人有施用安非他命行為，難以令人
    折服。經查本件抗告人係於八十九年十二月卅一日凌晨為警採尿送驗查獲有施用
    安非他命，已如前述。且徵諸施用安非他命者，約有百分之九十於九十六小時內
    ，可自尿中排出，並驗有毒品安非他命陽性反應，已據行政院衛生署藥物食品檢
    驗局於八十一年二月八日以藥檢壹字第○○一一五六號函釋在案。以此論之，
    抗告人於八十九年十二月三十一日凌晨二時四十五分許，回溯前九十六小時內某
    時，應有施用安非他命行為，殆可確認。則抗告人顯自八十九年十二月廿七日凌
    晨二時四十五分許起，至八十九年十二月卅一日查獲日凌晨二時四十五分許止，
    有施用安非他命行為。此與抗告人稱其於八十九年十二月廿八日有施用安非他命
    ，互相吻合（詳本院卷十一至十二頁）。顯見抗告人於八十九年十二月卅一凌晨
    查獲前九十六小時內，有施用安非他命事實。抗告人施用地點，參諸抗告人抗告
    狀所稱，其係在台南縣學甲鎮徐華雄住處邀請案外人徐華雄同往飲酒，致飲用徐
    華雄安非他命過濾水，則抗告人施用地點，應在台南地區，堪以確認（詳本院卷
    十二頁、十四頁）。雖抗告人辯稱係誤飲案外人徐華雄安非他命過濾水，非有意
    施用安非他命。依前所述，抗告人既未於為警查獲時，向警陳明有此誤飲事宜，
    竟於事隔半年，作此抗辯，實係抗告人避就之詞，要不足採。至扣案安非他命一
    小包雖抗告人辯稱非其所丟棄在查獲現場，且該包安非他命僅重約○‧四公克，
    要難丟至四至五公尺遠云云。惟查本件依前所述，抗告人施用毒品行為，既已能
    明確認定，縱認抗告人所辯扣案安非他命非其所有，此於本件抗告人確有施用安
    非他命事實，要無影響，併此敘明。
三、次查抗告人前因施用毒品案件，經台灣高雄地方法院以八十七年度毒聲字第一八
    二七號裁定送觀察、勒戒，認無繼續施用毒品傾向，經台灣高雄地方法院檢察署
    於八十七年八月廿七日，以八十七年度偵字第一八九九一號案件處分不起訴。抗
    告人又施用毒品，經台灣台南地方法院裁定將送觀察、勒戒，認有繼續施用毒品
    傾向，再經同院於八十八年九月廿九日裁定，將被告送強制戒治一年，於八十九
    年十月十九日戒治期滿，有台灣台南地方法院檢察署刑案資料查註紀錄表，及台
    灣高等法院被告全國前案紀錄表各乙份在卷可稽。又抗告人於八十九年二月十八
    日經裁定抗告人停止戒治（詳本院卷卅四頁），由前開被告全國前案紀錄表所示
    抗告人於停止戒治後，並未經撤銷停止戒治，顯見被告已於八十九年十月十九日
    強制戒治期滿。本件抗告人強制戒期滿後，五年內再施用毒品，事證明確，堪以
    認定。自應依毒品危害防制條例第廿三條第二項規定，裁定令入戒治處所，施以
    強制戒治一年。
四、原裁定以抗告人前因施用毒品案件，經依台灣高雄地方法院以八十七年度毒聲字
    第一八二七號裁定送觀察、勒戒，認無繼續施用毒品傾向，經台灣高雄地方法院
    檢察署以八十七年度偵字第一八九九一號案件處分不起訴。抗告人又施用毒品，
    經台灣台南地方法院裁定將送觀察、勒戒，認有繼續施用毒品傾向，再經同院於
    八十八年九月廿九日裁定，將被告送強制戒治一年，於八十九年十月十九日戒治
    期滿，抗告人又於八十九年十二月卅一日犯本件施用安非他命犯行，為三犯，乃
    依毒品危害防制條例第廿條第三項但書規定，裁定抗告人應令入戒治處所，施以
    強制戒治一年，固非無見。惟本件抗告人係已強制戒治期滿，在強制戒治期滿後
    ，又於五年內再犯施用毒品犯行，顯非毒品危害防制條例第廿條第三項規定三犯
    ，而應屬強制戒治期滿後，五年內再犯施用毒品案件，應依毒品危害防制條例第
    廿三條第二項規定，裁定令抗告人入戒治處所施以強制戒治。抗告人抗告意旨，
    否認施用毒品，雖無理由，然原裁定既有上揭可議之處，自應由本院將原裁定撤
    銷改判如主文第二項所示。
五、據上論斷，應依刑事訴訟法第四百十三條，裁定如主文。
中    華    民    國      九十      年      九      月        廿六      日
                                  臺灣高等法院臺南分院刑事第五庭
                                      審判長法官  茆    臺    雲
                                            法官  蔡    長    林
                                            法官  董    武    全
右正本證明與原本無異。
不得再抗告。
              法院書記官  黃    全    忠
中    華    民    國      九十      年      十      月        二        日


司法院資訊處製作；財團法人民間司法改革基金會備份。
